【裁判字號】    89,易,5375
【裁判日期】    900301
【裁判案由】    違反就業服務法
【裁判全文】
臺灣高雄地方法院刑事判決                        八十九年度易字第五三七五號
    公  訴  人  臺灣高雄地方法院檢察署檢察官
    被      告  乙○○
    選任辯護人  甲○○
    被      告  丙○○
右列被告因違反就業服務法案件，經檢察官提起公訴（民國八十九年度偵字第四六五
六號），本院判決如左：
      主  文
丙○○違反雇主不得未經許可聘僱他人所申請聘僱之外國人，其聘僱人數為貳人以上
，處罰金新臺幣壹拾萬元，如易服勞役以新臺幣玖佰元即銀元參佰元折算壹日。
乙○○無罪。
    事  實
一、丙○○因承包設在高雄縣橋頭鄉○○路三二一號杰勳工業有限公司（以下稱杰勳
    公司）之包裝工作，明知雇主不得未經許可聘僱他人所申請聘僱之外國人，竟於
    民國八十九年一月廿三日上午九時許，在高雄縣永安鄉永安工業區大門，未經許
    可聘僱由旭博實業有限公司（設在高雄縣永安鄉○○路二之一號）及慧鋼企業股
    份有限公司（設在高雄縣崗山鎮○○○路二號）所分別申請聘僱之菲律賓籍外國
    人LION ANNAWAY PALAD、MAGABO DONISIO TENORIO、TINIMBANG MELVIN
    GALINDEZ、LAURENA RODOLFO JR SAYON及CABUGWAS ZALDY ADOLFO等五人，在杰
    勳公司，以每人、每小時新臺幣（下同）一百元之代價，從事螺絲包裝工作。嗣
    於同日下午五時許，為警在上址查獲。
二、案經高雄縣警察局岡山分局報請臺灣高雄地方法院檢察署檢察官偵查起訴。
      理  由
一、前開事實，業據被告丙○○於警訊及本院審理時所坦白承認，並與杰勳公司總務
    李秀娥及該五名菲律賓籍工人於警訊時所證相符，並有高雄縣警察局岡山分局營
    業場所現場檢查紀錄一紙及現場照片四張在卷可稽，事證明確，被告犯行，洵堪
    認定。
二、按雇主不得有未經許可聘僱他人所申請之外國人之行為，就業服務法第五十三條
    第三款定有明文，被告違反此項規定，其聘僱人數為五人，應依同法第五十八條
    第一項後段論處。爰審酌被告未經許可聘僱外國人工作，影響主管機關對於外國
    人聘僱之管理，並減損我國勞工就業機會，於社會秩序之維持及就業競爭之公平
    性，均有危害，惟其犯後坦承犯行，聘僱時間尚短，其對社會所生之危害尚未擴
    大，所犯情節尚屬輕微等一切情狀，爰量處如主文所示之刑，併諭知易服勞役之
    折算標準。
三、起訴意旨另以：被告乙○○係杰勳公司之負責人，亦明知雇主不得未經許可聘僱
    他人所申請聘僱之外國人，竟於八十九年一月廿三日上午九時許，以每小時一百
    元之代價，未經許可聘僱前開菲律賓籍外國人五人在公司從事螺絲包裝工作，並
    通知下包廠商被告丙○○到場監督，嗣於同日下午五時許，在上址為警查獲，因
    認被告乙○○與丙○○二人共同違反就業服務法第五十三條第三款規定，其聘僱
    人數為二人以上，應依同法第五十八條第一項後段論處云云。
四、按犯罪事實應依證據認定之，無證據不得推定其犯罪事實，刑事訴訟法第一百五
    十四條定有明文。而在訴訟上用以證明事實之證據，須於通常一般之人均不致於
    有所懷疑，而得確信其為真實之程度者，始得據以為有罪之認定；倘其證明尚未
    達到此一程度，而有合理之懷疑存在，致使無從為有罪之確信時，即應為無罪之
    判決（最高法院七十六年度台上字第四九八六號判例意旨參照）。訊據被告乙○
    ○，堅決否認有何違反就服務法犯行，辯稱：該五名外國籍勞工，並非伊公司所
    僱用，伊公司係與共同被告丙○○訂定包裝工作承包契約，丙○○承包該工作，
    伊公司按件給付報酬給丙○○，丙○○承包工作所需之工人則由丙○○自行負責
    聘僱，伊並不知情等語。本件公訴人係以共同被告丙○○於偵查中供稱：「該外
    勞是杰勳公司調人給伊，是公司的協理李文龍打電話給伊，有時候叫會計小姐打
    電話給伊，趕貨時每天都做，不趕貨時就不做。」等語，並有該外國籍勞工等人
    於警訊中之證述及現場照片四張、營業場所現場檢查紀錄表一紙等為據，因認被
    告乙○○涉有違反就業服務法犯行。
五、經查，丙○○於警訊及本院審理時，均供承該五名外國籍勞工係其所僱用，且與
    杰勳公司總務李秀娥於警訊時所證相符，另依丙○○與杰勳公司於八十八年十二
    月卅日所簽訂杰勳公司將包裝工作發包給丙○○之約定書，其中第二條規定「外
    包商所聘僱員工之一切由外包商自行負責與敝公司無關」等語，此有該約定書附
    於警卷內可稽，該內容亦與丙○○於警訊及本院審理時所供相符，而與丙○○於
    偵查中所供不符，故丙○○於偵查中所供尚有瑕疵。另該五名外國籍勞工於警訊
    中又均未證稱係受僱於被告乙○○或杰勳公司，附卷之現場照片及營業場所現場
    檢查紀錄，亦僅係五名外國籍勞工在現場工作及杰勳公司門口關係位置之情形，
    均不足以證明被告乙○○犯行，亦即本件除共同被告丙○○於偵查中有瑕疵之供
    詞外，別無其他事證足資證明被告乙○○涉有何違反就業服務法犯行，被告乙○
    ○所辯，應堪採信，揆諸前開法條規定及判例意旨之說明，本件被告乙○○之犯
    罪應屬不能證明，即應為無罪之諭知，以昭審慎。
據上論斷，應依刑事訴訟法第二百九十九條第一項前段、第三百零一條第一項，就業
服務法第五十三條第三款、第五十八條第一項後段，刑法第十一條前段、第四十二條
第二項，現行法規所定貨幣單位折算新臺幣條例第二條，罰金罰鍰提高標準條例第二
條，判決如主文。
本件經檢察官林美靜到庭執行職務。
中      華      民      國      九十      年      三  月        一      日
                                臺灣高雄地方法院刑事第六庭
                                        法  官    邱  明  弘
右正本證明與原本無異。
如不服本判決，應於判決送達後十日內，向本院提出上訴狀。
                 書記官    顏  平  國
中      華      民      國      九十      年      三  月        二      日
附錄法條：
就業服務法第五十八條第一項前段
違反第五十三條第一款、第二款或第三款規定，其聘僱或留用人數為一人者，處六月
以下有期徒刑、拘役或科或併科新臺幣九萬元以下罰金；其聘僱或留用人數為二人以
上者，處三年以下有期徒刑、拘役或科或併科新臺幣三十萬元以下罰金。
就業服務法第五十三條
雇主不得有左列行為：
一、聘僱或留用未經許可或許可失效之外國人。
二、本人名義聘僱外國人為他人工作。
三、未經許可聘僱或留用他人所申請聘僱之外國人。
四、指派所聘僱之外國人從事申請許可以外之工作。


司法院資訊處製作；財團法人民間司法改革基金會備份。
